臺灣臺中地方法院民事判決　　　　　　　100年度訴字第334號
原　　　告　林英典
被　　　告　張金龍
上列當事人間損害賠償等事件，本院於100年6月14日言詞辯論終
結，判決如下：
    主      文
被告應給付原告新台幣參萬元，及自民國一百年二月十日起至清
償日止，按年息百分之五計算之利息。
被告應將附件所示之框線內之部落格內容移除。
訴訟費用由被告負擔二分之一，餘由原告負擔。
本判決第一項於原告以新台幣壹萬元為被告供擔保後，得假執行
。
    事實及理由
壹、兩造之聲明：
  一、原告：(一)被告應給付原告新台幣（下同）200,000元，及
      自起訴狀繕本送達翌日起至清償日止，按年息5%計算之利
      息。(二)被告應將附件所示框線內之部落格內容移除。(三)訴
      訟費用由被告負擔。(三)第一項聲明，原告願供擔保請准予
      宣告假執行。
  二、被告：被告未於言詞辯論期日到場，亦未提出準備書狀作
      何聲明或陳述。
貳、原告起訴主張：被告於民國98年2月9日下午23時18分許，傳
    輸其所撰寫之文章於其個人使用之網路城邦部落格（http：
    //blog.udn.com/al anjchang/0000000），公開傳輸文章內
    容為：如附件框線內之部落格。內容名道姓稱原告係：「1.
    勒索討錢，2.恐嚇，3.著作權流氓，4.著作權蟑螂，5.惡名
    昭彰的訟棍，6.姑息養奸，7.敲詐勒索。」等毀損原告名譽
    之文字，經貴院於99年9月30日以99年度簡上字第178號判決
    被告應賠償原告80,000元，並已判決確定在案。詎被告自同
    年10月1日起，仍執意持續張貼前述文章內容於部落格上，
    原告於同年10月26日以存證信函通知被告移除，被告拒不置
    理，迄今仍持續侵害原告之名譽。原告係國內專業生態攝影
    師，所拍攝之攝影著作近年來遭侵權甚多，原告依法主張權
    利，為行使國家保障之訴訟權，被告自不得因原告向法院提
    告頻繁，即以前述文章毀損原告名譽。被告明知該部落格之
    內容公開之結果，必定發生散佈於眾之效果，仍意圖散佈於
    眾而公開毀損原告名譽之言論，致損害原告名譽甚鉅，令原
    告受有極大痛苦。爰依侵權行為損害賠償請求權，請求判決
    如聲明所示。
參、被告經合法通知，未於言詞辯論期日到場，亦未提出任何書
    狀，為任何聲明及陳述。
肆、經查：
  一、按訴狀送達後，原告不得將原訴變更或追加他訴。但請求
      之基礎事實同一者，不在此限，民事訴訟法第255條第1項
      第2款定有明文。本件原告起訴時，訴之聲明第2項原請求
      被告負擔費用於聯合報全國版（十全批）第一頁（下半頁
      ）以標楷體14號文字刊登「判決全文」壹日。嗣於本院審
      理中變為如聲明欄所示，原告上開請求之基礎事實均係基
      於同一侵權行為之基礎事實，合於首揭規定，應予准許。
  二、本件審理分別定100年3月15日、4月26日、6月14日為言詞
      辯論期間，其中100年3月15日由被告之妹具狀稱：「因被
      告目前在美國不克如期到庭，敬請准予延期至100年4 月
      20日以後開庭」、4月26日期日被告之妹又具狀稱：「因
      被告張金龍在美國進行醫療診治，尚未完成，故無法如期
      到案，懇請准予延期至民國100年6月10日以後開庭」；6
      月14日期日，又稱：「因被告張金龍在美國進行醫療診治
      ，尚未完成療程，不克回國，故仍無法如期到案，懇請准
      予延期至民國100年8月15日以後開庭」云云，雖據提出護
      照與醫院證明影本為證，惟被告並非不得委任訴訟代理人
      ，且既已數度表示無法如期到庭，自應積極委任代理人應
      訴，核其情形，並無民事訴訟法第386條各款所列之情事
      ，爰依原告之聲請，由其一造辯論而為判決。
  三、原告主張之事實，業據其提出部落格文章、本院民事判決
      、存證信函等件為證，自可信為真實。按因故意或過失，
      不法侵害他人之權利者，負損害賠償責任。不法侵害他人
      之名譽者，被害人雖非財產上之損害，亦得請求賠償相當
      之金額。民法第184條第1項前段、第195條第1項分別定有
      明文。本件原告請求被告負損害賠償責任，依上開規定，
      並無不合。再按慰藉金之賠償須以人格權遭遇侵害，使精
      神上受有痛苦為必要，其核給之標準固與財產上損害之計
      算不同，然非不可斟酌雙方身分資力與加害程度，及其他
      各種情形核定相當之數額。亦即民法第195條第1項不法侵
      害他人人格法益得請求賠償相當之金額，應以實際加害之
      情形、加害之程度、被害人所受精神上痛苦之程度、賠償
      權利人之身分、地位、經濟能力，並斟酌賠償義務人之故
      意或過失之可歸責事由、程度、資力或經濟狀況綜合判斷
      之。查原告初中畢業，目前是專業攝影師，每月薪水約8
      萬元，名下有1筆土地，2間房屋，1部汽車；而被告為東
      吳大學法學院畢業，名下有2筆土地，2間房屋等情（見本
      院99年度簡上字第178號民事判決），及被告未除去本件
      部落格內容，有廣為流佈之可能，惟自前案判決後點閱之
      人數不多。本院斟酌兩造之身分地位、教育程度、經濟能
      力、被告加害情形及原告痛苦之程度等一切情狀，認原告
      請求精神慰撫金20萬元，尚屬過高，應核減為3萬元，始
      為適當。
  四、再民法第195條第1項規定：「不法侵害他人之身體、健康
      、名譽、自由、信用、隱私、貞操，或不法侵害其他人格
      法益而情節重大者，被害人雖非財產上之損害，亦得請求
      賠償相當之金額。其名譽被侵害者，並得請求回復名譽之
      適當處分」、同法第18條規定：「人格權受侵害時，得請
      求法院除去其侵害；有受侵害之虞時，得請求防止之」，
      第213條第1項規定：「負損害賠償責任者，除法律另有規
      定或契約另有訂定外，應回復他方損害發生前之原狀」。
      被告既以前述部落格之內容侵害原告之名譽權，則原告請
      求被告將部落格之內容除去，以回復其損害前之原狀及名
      譽，亦屬有據，應予准許。
  五、從而原告依據侵權行為之損害賠償請求權，請求被告給付
      3萬元，並自起訴狀繕本送達翌日（100年2月10日）起至
      清償日止，按年息5%計算之利息，並將附件所示框線內之
      部落格內容除去，為有理由，應予准許；逾此範圍之請求
      ，為無理由，應予駁回。本判決主文第一項部分，原告陳
      明願供擔保，聲請宣告假執行，核無不合，爰酌定相當擔
      保金額予以准許。
伍、據上論結，原告之訴為一部有理由、一部無理由，依民事訴
    訟法第385條第1項前段、第79條、第390條第2項，判決如主
    文。
中    華    民    國   100    年    6     月    28    日
                  民事第二庭    法  官  王銘
以上正本係照原本作成
如不服本判決，應於判決送達後二十日內，向本院提出上訴狀。
中    華    民    國   100    年    6     月    28    日
                                書記官  廖春玉